臺灣雲林地方法院刑事判決　　　　　　　 94年度簡上字第5號
上　訴　人　臺灣雲林地方法院檢察署檢察官
上　訴　人
即　被　告　丙○○
　　　　　　　　　　國民
　　　　　　乙○○
　　　　　　　　　　國民
上列上訴人因被告等傷害案件，不服本院北港簡易庭93年度港簡
字第133 號中華民國93年9 月24日第一審簡易判決（聲請案號：
臺灣雲林地方法院檢察署93年度偵字第2030號），提起上訴，本
院管轄之第二審合議庭判決如下：
    主      文
上訴駁回。
    事實及理由
壹、構成犯罪事實：丙○○與李明麟（業已死亡，業經檢察官另
    為不起訴處分）為夫妻，乙○○為丙○○之子。緣丙○○夫
    妻與甲○○為鄰居，彼此即常為細故發生不快。嗣於民國92
    年1 月18日23時許，在雲林縣口湖鄉○○村○○路62號及64
    號即丙○○及甲○○住處前的路中央，丙○○與甲○○復因
    細故發生口角，並進而互毆，致丙○○受有頭部血腫及腦震
    盪之傷害。丙○○之夫李明麟及其子乙○○見狀，竟與丙○○3 人基於傷害之犯意聯絡，於丙○○與甲○○互相拉扯之
    際，乙○○乃徒手將甲○○壓制後，由李明麟持木棍毆打甲○○，致甲○○受有右脛腓骨骨折及左下腿撕裂之傷害。
貳、認定犯罪事實所根據的證據及理由：
  一、被告丙○○承認有傷害被害人甲○○。
  二、被告乙○○在檢察官訊問的時候承認說：「我當時在睡覺
      ，聽到一陣吵鬧就起來，看見我媽與甲○○發生扭打，我
      就把她們拉開，甲○○受傷的很嚴重躺在地上。」（見偵
      卷第42頁）
  三、至於被害人甲○○所受的傷勢，有財團法人私立中國醫藥
      學院北港附設醫院診斷證明書可以證明（見警卷第10頁）
      ，應該可以認定是事實。
  四、證人甲○○在本院審理時作證說被告丙○○將她壓住後，
      被告乙○○、李明麟就一起打她（見本院卷第154 頁）。
      而被告乙○○在檢察官訊問時承認說在案發當時有將被告
      丙○○與甲○○拉開，對照證人即被害人甲○○的說法，
      被害人甲○○所受上開傷勢，應該就是被告丙○○與被告
      乙○○以及李明麟共同造成的。
  五、證人即被害人甲○○雖然在本院作證說她的傷勢是被被告
      丙○○拿塑膠管、乙○○拿鋤頭棍、李明麟拿大木棍毆打
      造成的。但是，本案僅扣到一根木棍，至於塑膠管及鋤頭
      棍並沒有扣案，證人甲○○這部分的說法沒有客觀的證據
      可以佐證，無法認定屬實。因此，只能認定是李明麟拿木
      棍毆打被害人甲○○，而被告丙○○與乙○○則是空手。
  六、至於被告乙○○雖然辯解說並沒有傷害被害人甲○○，但
      是被告乙○○在派出所接受警察詢問的時候先是說案發當
      時當他出外查看的時候衝突就已經結束（見警卷第4 頁）
      。後來，被告乙○○接受檢察官訊問時候就改說有看見丙○○與甲○○發生扭打，並且有將她們2人 拉開（見偵卷
      第42頁）。被告乙○○在本院審判時，在檢察官詢問的時
      候，對於案發當天到底有將丙○○與甲○○拉開這樣一個
      簡單的問題，先是肯定的回答沒有，並且表示說到現場時
      甲○○已經被救護車載走，也確定當時沒有看到甲○○躺
      在地上。然而，當檢察官提示被告乙○○在檢察官訊問時
      的筆錄，被告乙○○也是先說筆錄記得不正確，之後才改
      口說筆錄記載的沒有錯。（見本院卷第155 頁至第156 頁
      ）被告乙○○對於案發當時有無在場將丙○○與甲○○拉
      開這樣簡單的事情，所說的前後都不一樣，明顯是在推卸
      責任，因此法官認為被告乙○○的辯解沒有辦法相信。至
      於被告丙○○辯解說被告乙○○案發當時在睡覺並沒有打
      被害人甲○○的說法，與被告乙○○自己在檢察官訊問時
      所說的不同，應該是為了保護被告乙○○所說，並不可信
      ，無法當作有利被告乙○○的證據。
  七、此外，並有現場照片六張（警卷第8 頁至第9 頁）、警製
      報告書（93年度偵字第2030號卷第31頁）及受理各類案件
      紀錄表及照片四張（93年度偵字第2030號卷第32頁至第35
      頁）、報案三聯單（本院卷第135 頁）可以佐證被告丙○○、乙○○有傷害被害人甲○○的事實。
  八、因此，綜合以上的證據來判斷，可以認定被告丙○○與乙○○有共同傷害被害人甲○○的犯行，應該依法論處。
、論罪科刑的理由：
  一、被告丙○○、乙○○共同傷害被害人甲○○的行為是犯刑
      法第277 條第1 項的傷害罪。
  二、被告丙○○、被告乙○○及李明麟就傷害被害人甲○○的
      上開犯行間有犯意聯絡、行為分擔，都是共同正犯。
  三、法官考量被告丙○○與乙○○竟然僅因為一些生活上的糾
      紛，就與李明麟3 人一起將被害人甲○○的腳當場打斷，
      這樣的暴力行為實在是太過殘忍，本應加重其刑。然而考
      量被告丙○○與乙○○與被害人甲○○已經達成和解，有
      本院和解筆錄附卷可以證明（見本院卷第126 頁），以及
      被告丙○○與乙○○犯罪後的態度並沒有完全承認犯罪等
      一切的情狀，法官認為本院第一審判決認定事實、適用法
      律及所判的刑度均合法、妥當，應予維持，檢察官依照被
      害人甲○○的要求提起上訴認原判決量刑過輕，及被告丙○○、乙○○以原審判決太重提起上訴，都無理由，應予
      駁回。
肆、適用法律依據：刑事訴訟法第455 條之1 第3 項、第373 條
    、第368 條。
本案經檢察官丁○○到庭執行職務
中　　華　　民　　國　　94　　年　　11　　月　　21　　日
                  刑事第二庭審判長法  官  林  輝  煌
                                  法  官  柯  志  民
                                  法  官  李  明  鴻
以上正本證明與原本無異。
不得上訴。
                                  書記官  孫  秀  桃
中　　華　　民　　國　　94　　年　　11　　月　　21　　日
附錄本案論罪科刑法條全文
刑法第277條：
傷害人之身體或健康者，處三年以下有期徒刑、拘役或一千元以
下罰金。
犯前項之罪因而致人於死者，處無期徒刑或七年以上有期徒刑；
致重傷者，處三年以上十年以下有期徒刑。
